臺灣桃園地方法院刑事判決　　　　　　 100年度侵訴字第41號
公　訴　人　臺灣桃園地方法院檢察署檢察官
被　　　告　田志文
指定辯護人　本院公設辯護人 彭詩雯
上列被告因妨害性自主罪等案件，經檢察官提起公訴（100 年度
偵字第7773號），其中關於被訴對B 男犯恐嚇及公然侮辱罪部分
，被告於準備程序中為有罪之陳述，經告知簡式審判程序意旨，
聽取當事人意見後，本院裁定就此部分由受命法官獨任進行簡式
審判程序，茲判決如下：
    主  文
田志文以加害生命、身體之事，恐嚇他人致生危害於安全，累犯
，處有期徒刑月，如易科罰金，以新臺幣壹仟元折算壹日。
    事  實
一、田志文前因妨害家庭案件，經臺灣新竹地方法院以97年度竹
    簡字第1116號判決判處有期徒刑3 月確定，於民國98年3 月
    9 日執行完畢。詎仍不知悛悔，田志文曾與A 女（偵查中編
    定代號0000000000號，真實姓名年籍詳卷）交往，惟因對A
    女施暴，將之毆打致脾臟破裂而住進加護病房，2 人因而分
    手，A 女即躲居在胞妹位於桃園縣大園鄉之住處（址詳卷）
    ，惟田志文仍屢糾纏。A 女於100 年3 月15日上午逃回上址
    住處（田志文所涉於前一晚即14日晚間對A 女性侵之犯行，
    由本院另行審結），田志文乃於當日下午2 時30分許，至上
    址住處門外直嚷A 女姓名，假借諸多藉口要A 女出面，拒不
    離去，A 女之妹婿B 男見狀乃即報警，田志文見警前來，甚
    為不滿，竟基於恐嚇危害安全及公然侮辱之犯意，接續在上
    址住處門口外，不特定人得以共見共聞之道路旁，對B 男辱
    罵並恫稱「幹你娘老雞掰！」、「你一定會出事情」、「幹
    ！幹你娘雞巴掰！你家的人也會出事情！幹你娘機掰！」等
    語，足以貶損B 男之名譽，並使B 男心生畏懼，致生危害於
    其安全。
二、案經被害人B 男訴由桃園縣政府警察局大園分局報請臺灣桃
    園地方法院檢察署檢察官偵查起訴。
    理  由
一、程序部分：
  (一)按刑事訴訟法第273 條之1 規定除被告所犯為死刑、無期徒
    刑、最輕本刑為3 年以上有期徒刑之罪、或高等法院管轄第
    一審案件者外，於準備程序進行中，被告先就被訴事實為有
    罪之陳述時，得告知被告簡式審判程序之旨，並聽取當事人
    、代理人、辯護人及輔佐人之意見後，裁定由受命法官獨任
    進行簡式審判程序。經查，本件被告被訴本案對B 男犯恐嚇
    罪及公然侮辱罪部分，非前開不得進行簡式審判程序之案件
    ，且經被告於準備程序時就被訴事實為有罪之陳述，經本院
    告知被告簡式審判程序之旨，聽取被告、檢察官、辯護人之
    意見後，本院合議庭裁定就此部分由受命法官獨任依簡式審
    判程序進行審判，是本件之證據調查，依刑事訴訟法第273
    條之2 規定，不受同法第159 條第1 項、第161 條之2 、第
    161 條之3 、第163 條之1 及第164 條至第170 條規定之限
    制，合先敘明。
  (二)次按證人應命具結；又證人、鑑定人依法應具結而未具結者
    ，其證言或鑑定意見不得作為證據，刑事訴訟法第186 條第
    1 項前段、第158 條之3 分有明定。故證人於檢察官偵查中
    或法院審判中作證，除在法律上有得以拒絕作證或不得令其
    具結之情形者外，均應依法命其具結，其證言始具有證據能
    力（最高法院98年度台上字第4811號判決意旨參照）。然查
    ，證人A 女、B 男於檢察官偵訊時之陳述，未經具結，且查
    無依法不得令其具結之情形，依上說明，其等於檢察官訊問
    時之證述，並無證據能力。
二、上開犯罪事實，業據被告田志文於警詢、偵訊、本院準備程
    序、審理時坦認不諱（見偵卷第8 頁反面、第40、41頁，本
    院卷第10頁反面、第23頁反面、第58頁、第61頁反面），核
    與證人即告訴人B 男於警詢、本院審理時結證被害之情節（
    見偵卷第15頁反面、第17頁、本院卷第56頁至57頁）、證人
    A 女於警詢、本院審理時結證之情節（見偵卷第14頁、本院
    卷第58頁）、目擊證人即到場員警楊智欽於檢察官訊問時結
    證之情節（見偵卷第55至56頁）相符，並經本院當庭勘驗案
    發當時現場錄音光碟無訛，有本院100 年6 月10日勘驗筆錄
    可稽（見本院卷第53至55頁），復有員警職務報告1 紙存卷
    足按（見偵卷第22頁），足認被告前揭具任意性之自白核與
    事實相符，而屬可信，綜上，本件事證明確，被告犯行洵堪
    認定，應依法論科。
三、核被告所為，係犯刑法第305 條恐嚇危害安全罪及同法第30
    9 條第1 項之公然侮辱罪。又刑法觀念下之行為數認定標準
    為何，不一而足，其中之一為「自然之行為單數」判斷標準
    （參看最高法院96年第7 次刑事庭會議決議），指行為人之
    行為，從外觀上可以分割為整體事件之數個部分行動，若行
    為人係出於單一之意思決定，而此數個部分行動在時空上又
    存有緊密關係，從一個未參與其中之第三者站在旁觀者之立
    場，亦會認為係一個單一行為而言。被告上揭出言恐嚇、辱
    罵B 男之犯行，自外觀上雖可分割為「侮辱」、「恐嚇」之
    行動，然其主觀上實係就同一事件，出於之單一意思決定，
    且該等行動係同一因果歷程中未中斷之行為，彼此間具有高
    度之時空密接性，由一般第三者加以觀察，亦會認被告所為
    係屬一行為，自應認係刑法意涵下之「一行為」。則被告於
    公共場所上開言語多次怒罵、恐嚇告訴人之犯行，係利用同
    一犯罪機會接續為之，為接續犯。又被告以一行為同時侵害
    告訴人B 男之名譽法益及意思自由法益，為想像競合犯，應
    依刑法第55條規定，從一重論以刑法第305 條恐嚇危害安全
    罪，公訴意旨認應數罪併罰云云，尚有誤會。被告有事實欄
    一所載之有期徒刑科刑、執行紀錄，此有臺灣高等法院被告
    前案紀錄表在卷可稽，其受有期徒刑執行完畢後，5 年以內
    故意再犯有期徒刑以上之本罪，為累犯，應依刑法第47條第
    1 項加重其刑。爰審酌被告因不滿告訴人B 男報警前來而為
    上開犯行之犯罪動機、目的、手段及其品行、智識程度，造
    成告訴人名譽、意思自由受創之程度，且迄未與告訴人達成
    和解，惟犯後坦認犯行，犯後態度尚可等一切情狀，量處如
    主文所示之刑，並諭知如易科罰金之折算標準，以示懲儆。
據上論斷，應依刑事訴訟法第273 條之1 第1 項、第284 條之1
、第299 條第1 項前段，刑法第305 條、第309 條第1 項、第55
條、第47條第1 項、第41條第1 項前段，刑法施行法第1 條之1
第1 項、第2 項前段，判決如主文。
本案經檢察官黃榮德到庭執行職務。
中    華    民    國   100    年    6     月    24    日
                  刑事第九庭  法  官  蘇琬能
以上正本證明與原本無異。
如不服本判決應於收受判決後10日內向本院提出上訴書狀，並應
敘述具體理由。其未敘述上訴理由者，應於上訴期間屆滿後20日
內向本院補提理由書( 均須按他造當事人之人數附繕本) 「切勿
逕送上級法院」。
                              書記官  黃惠鈴
中    華    民    國   100    年    6     月    24    日
附錄本案論罪科刑法條：
中華民國刑法第305條（恐嚇危害安全罪）
以加害生命、身體、自由、名譽、財產之事，恐嚇他人致生危害
於安全者，處 2 年以下有期徒刑、拘役或 3 百元以下罰金。
中華民國刑法第309 條第1 項（公然侮辱罪）
公然侮辱人者，處拘役或3 百元以下罰金。